【裁判字號】    90,訴,1091
【裁判日期】    900627
【裁判案由】    清償借款
【裁判全文】
臺灣台中地方法院民事判決  九十年度訴字第一○九一號
    原      告  台中商業銀行
                股份有限公司
                台中港分行
    法定代理人  丙○○
    訴訟代理人  丁○○
    被      告  乙○○
    被      告  甲○○○
右當事人間請求清償借款事件，本院判決如左：
    主      文
被告應連帶給付原告新台幣玖拾柒萬伍仟壹佰陸拾捌元，及自民國八十九年十一月二
十四日起至清償日止，按週年利率百分之九點九六計算之利息，並自民國八十九年十
二月二十五日起至民國九十年六月二十四日止，按上開利率百分之十，及自民國九十
年六月二十五日起至清償日止，按上開利率百分之二十計算之違約金。
訴訟費用由被告連帶負擔。
本判決於原告以新台幣參拾貳萬陸仟元為被告陳宗眼、甲○○○供擔保後，得假執行
。
    事實及理由
一、原告主張：被告乙○○以被告甲○○○為連帶保證人，於民國（下同）八十七年
    七月二十四日向原告借款新台幣（下同）佰伍拾萬元，約定借款期限自八十七
    年七月二十四日起至一零二年七月二十四日指，利息依照年息百分之九點九六計
    算，未按期攤還本息時，借款人及保證人均承認本借款之償還均喪失其期限利益
    ，經原告請求後應立即清償；此外，除按屆期時利率付息之外，逾期清償在六個
    月以內者，按上開利率百分之十，超過六個月者，按上開利率百分之二十計付違
    約金。詎被告乙○○自八十九年十一月二十四日起即未依約繳息，屢向被告催討
    ，均置之不理，其債務應視同全部到期，茲尚欠餘額玖拾柒萬伍仟壹佰陸拾捌迄
    未清償，為此依消費借貸之法律關係請求被告乙○○負清償之責任；又被告甲○
    ○○乃本件借款之連帶保證人，爰依連帶保證之法律關係請求被告甲○○○就前
    揭借款與被告乙○○負連帶清償之責任等語。並聲明：(一)如主文第一項所示；(二)
    願供擔保，請准宣告假執行。
二、被告乙○○、甲○○○均未於言詞辯論期日到場，亦未提出書狀作何聲明或陳述
    。
三、原告主張被告乙○○向原告借款並自八十九年十一月二十四日起未按期繳納本息
    ，目前尚積欠九十七萬五千一百六十八元以及被告甲○○○乃被告乙○○向原告
    借款之連帶保證人之事實，已據其提出借據影本一份、約定書影本二紙、交易明
    細查詢表一份為證，核屬相符，被告乙○○雖行方不明，為被告甲○○○已於相
    當時期受合法之通知，而於言詞辯論期日不到場，亦未提出準備書狀爭執，依民
    事訴訟法第二百八十條第三項準用同條第一項之規定，視同自認原告之主張為真
    正，則原告前開主張，自堪信為真實。
四、從而，原告依消費借貸契約及連帶保證之規定請求被告等連帶給付借款玖拾柒萬
    伍仟壹佰陸拾捌元及自八十九年十一月二十四日起至清償日止，按週年利率百分
    之九點九六計算之利息並自八十九年十二月二十五日起至九十年六月二十四日日
    止，按上開利率百分之十，及自九十年六月二十五日起至清償日止，按上開利率
    百分之二十計算之違約金，為有理由，應予准許。
五、原告陳明願供擔保以代釋明聲請宣告假執行，核無不合，爰酌定相當擔保金額，
    准予宣告假執行。
六、據上論結，原告之訴為有理由，依民事訴訟法第三百八十五條第一項前段、第八
    十五條第二項，判決如主文。
中      華      民      國    九十      年      六      月    二十七    日
~B      法    官  林學晴
得上訴。


司法院資訊處製作；財團法人民間司法改革基金會備份。
